臺灣臺中地方法院小額民事判決
                                    111年度豐小字第445號
原      告  鄭宏偉  
被      告  鍾宇庭  
上列當事人間請求損害賠償事件，本院於民國111年6月7日言詞
辯論終結，判決如下：
    主      文
一、被告應給付原告新臺幣3,200元，及自民國111年5月21日起
    至清償日止，按週年利率百分之五計算之利息。
二、原告其餘之訴駁回。
三、訴訟費用新臺幣1,000元，由被告負擔。
四、本判決第1 項得假執行。但被告如以新臺幣3,200元為原告預供擔保後，得免為假執行。
    事實及理由
壹、原告起訴主張：被告於民國110年5月3日晚間11時27分許，
    在臺中市○○區○○路0段000號東來瓷筒米糕店前騎樓，見原告
    所有之Coach品牌黑色皮夾【價值約新臺幣（下同）10,000
    元，下稱系爭皮夾】遺失在地上，竟徒手撿拾系爭皮夾後侵
    占入己【內有現金約15,000元、麥當勞儲值卡1張（儲值金
    約3,000元）、飲料儲值卡1張（儲值金約2,000元）】，得
    手後隨即騎乘機車離開現場。爰依侵權行為之法律關係，請
    求被告賠償原告所受上開財產損失共計30,000元。並聲明：
    被告應給付原告30,000元，及自110年5月4日起至清償日止
    ，按週年利率5 ％計算之利息。
貳、被告答辯則以：系爭皮夾並非Coach廠牌，價值應僅幾百元
    。又系爭皮夾內僅有200元現金，沒有仔細看有哪些卡片。
    原告未舉證證明系爭皮夾內確有原告主張之現金數額，請求
    應無理由。並聲明：㈠原告之訴駁回。㈡如受不利判決，願供
    擔保，請准宣告假執行。
參、本院之判斷：
一、原告主張被告於上開時間、地點，侵占原告之系爭皮夾乙節
    ，為被告所不爭執（見本院豐小卷第60頁），且有監視器翻
    拍畫面、被告當時騎乘之機車車輛詳細資料報表在卷可參（
    見臺中地檢署110年度偵字第33758號卷，下稱偵卷，第21頁
    至第29頁、第31頁），堪信為真實。
二、按當事人主張有利於己之事實者，就其事實有舉證之責任。
    民事訴訟法第277條前段定有明文。是主張侵權行為損害賠
    償請求權之人，對於侵權行為之成立要件，應負舉證責任。
    原告主張系爭皮夾價值約1萬元，其內並置放現金15,000元
    、麥當勞儲值卡、飲料儲值卡各1張乙節，既為被告所否認
    ，揆諸前開說明，自應由原告就此部分有利於己之事實，負
    舉證責任。經查：
　㈠原告就此部分，雖提出存簿影本為證（見偵卷第67頁）。然
    此部分證據，僅能證明原告有於110年4月30日提款2萬元，
    尚無從佐證於數日後即110年5月3日案發當日，系爭皮夾內
    確有現金15,000元。再觀卷附監視器畫面（見偵卷第21頁至
    第25頁），因拍攝角度過遠，無法看清系爭皮夾之品牌，亦
    無從以外觀逕以推論系爭皮夾當時內容物為何。
　㈡此外，原告即未能提出其他任何證據，佐證系爭皮夾之品牌
    ，及被告拾獲當時系爭皮夾內確有現金15,000元及麥當勞儲
    值卡、飲料儲值卡各1 張。從而，本件僅能認定被告侵占原
    告所有之物品為系爭皮夾及現金200元。
三、按因故意或過失，不法侵害他人之權利者，負損害賠償責任
    。負損害賠償責任者，除法律另有規定或契約另有訂定外，
    應回復他方損害發生前之原狀；不能回復原狀或回復顯有重
    大困難者，應以金錢賠償其損害，民法第184條第1項前段、
    第213條第1項、第215條定有明文。再按當事人已證明受有
    損害而不能證明其數額或證明顯有重大困難者，法院應審酌
    一切情況，依所得心證定其數額，民事訴訟法第222條第2項
    亦有明文。經查：
　㈠本件被告故意侵占原告所有之系爭皮夾及其內現金200元，致原告受有損害，已如前述，揆諸上開規定，被告自應負損害賠償責任。而原告就其所受系爭皮夾之損害，雖無法舉證證明其價值，致其損害數額難以認定，然本院參以一般二手皮夾之市價，認原告得請求之皮夾賠償費用應以3,000 元為適當。從而，原告得請求被告賠償之金額，共計3,200 元（系爭皮夾價值3,000元＋現金200元＝3,200元）。
　㈡至被告雖辯稱已向臺灣臺中地方檢察署（下稱臺中地檢署）
    繳納200 元，然經本院調閱臺中地檢署執行卷宗，未見被告
    已繳納此部分犯罪所得並發還原告之證明，質之被告亦稱可
    能記錯等語（見本院豐小卷第61頁），是此部分所辯，難認
    可採，僅此敘明。 
四、按給付有確定期限者，債務人自期限屆滿時起，負遲延責任
    。給付無確定期限者，債務人於債權人得請求給付時，經其
    催告而未為給付，自受催告時起，負遲延責任。其經債權人
    起訴而送達訴狀，或依督促程序送達支付命令，或為其他相
    類之行為者，與催告有同一之效力，民法第229條第1項、第
    2項定有明文。又遲延之債務，以支付金錢為標的者，債權
    人得請求依法定利率計算之遲延利息。但約定利率較高者，
    仍從其約定利率。應付利息之債務，其利率未經約定，亦無
    法律可據者，週年利率為百分之五，民法第233條第1項、第
    203條亦定有明文。本件原告對被告之損害賠償債權，核屬
    無確定期限之給付，揆諸上開規定，應經原告對被告為催告
    後，被告始負遲延責任。原告主張自被告侵占翌日起算遲延
    利息，尚非可採。而本件起訴狀繕本係於111年5月20日合法
    送達被告，有送達證書在卷可參（見本院豐小卷第41頁），
    是原告請求被告給付自起訴狀繕本送達翌日即111年5 月21
    日起至清償日止，按週年利率5 ％計算之利息，應予准許。
    其逾此範圍請求，則屬無據。　　
肆、綜上所述，原告依侵權行為之法律關係，請求被告給付原告
    3,200元，及自111年5月21日起至清償日止，按週年利率5 ％
    計算之利息，為有理由，應予准許；逾此範圍之請求，則屬
    無據，應予駁回。
伍、本件事證已臻明確，兩造其餘攻擊防禦方法及舉證，核於判
    決結果不生影響，爰不一一論斷，附此敘明。
陸、本件係依小額訴訟程序所為被告部分敗訴之判決，依民事訴
    訟法第436 條之20規定，就原告勝訴部分應依職權宣告假執
    行。被告陳明願供擔保，請准宣告免為假執行，經核於法並
    無不合，爰酌定相當之擔保金額，併准許之。
柒、依民事訴訟法第436 條之19第1 項、第79條規定，本件訴訟
    費用額確定為1,000 元（即原告繳納之第一審裁判費1,000
    元），審酌本件訴訟起因於被告侵占原告所有物品，命由被
    告負擔。　　
中　　華　　民　　國　　111 　年　　6 　　月　　23　　日
                      臺灣臺中地方法院豐原簡易庭
                                  法　官　段奇琬
上為正本係照原本作成。　　　　　　　　　　　　　　　　　
如不服本判決，應於送達後20日內，以判決違背法令為理由，向
本院提出上訴狀並表明上訴理由（上訴理由應表明一、原判決所
違背之法令及其具體內容；二、依訴訟資料可認為原判決有違背
法令之具體事實），如於本判決宣示後送達前提起上訴者，應於
判決送達後20日內補提上訴理由書（須附繕本）。如委任律師提
起上訴者，應一併繳納上訴審裁判費。
中　　華　　民　　國　　111 　年　　6 　　月　　23　　日
                                  書記官  王政偉